臺灣高等法院臺南分院刑事判決　九十四年度上訴字第一一一八號
上訴人
即被告　甲○○
指定辯護人　本院公設辯護人　乙○○
上列上訴人因違反槍砲彈藥刀械管制條例案件，不服臺灣嘉義地
方法院九十四年度訴字第三四二號中華民國九十四年十月十七日
第一審判決（起訴案號：臺灣嘉義地方法院檢察署九十四年度偵
字第一七九五號），提起上訴，本院判決如下：
    主    文
上訴駁回。
    事    實
一、甲○○明知槍砲彈藥刀械管制條例管制之物品，非經中央主
    管機關許可不得持有，竟未經許可，基於持有可發射子彈具
    有殺傷力之改造手槍及子彈之犯意，於民國（下同）九十三
    年十二月底某日，在雲林縣林內鄉某網咖內，向真實姓名年
    籍不詳、綽號「阿正」之成年男子以新臺幣（下同）八萬元
    ，購買可發射子彈具有殺傷力之仿SIGSAUER廠半自動手槍製
    作之改造手槍（槍枝管制編號第0000000000號）與具有殺傷
    力之改造子彈三十顆後（經甲○○消耗五顆，查獲時僅餘二
    十五顆），置於其嘉義縣大林鎮○○路二百三十巷二弄四十
    七號住所而同時非法持有。復另行基於製造具有殺傷力子彈
    之犯意，於九十四年三月六日至同年月七日間某時，未經許
    可，利用先前購得之彈殼、底火、鋼珠、彈頭、工業用底火
    （起訴書誤載為工業用子彈）等物品，在上開大林鎮住所，
    以所有之固定鉗、小起子等物品，製造具有殺傷力之子彈乙
    顆。嗣於九十四年三月十四日十六時三十分許，經警搜索查
    獲，並扣得如附表一、二所示之物品，始知上情。
二、案經嘉義市警察局第二分局報請臺灣嘉義地方法院檢察署檢
    察官偵查起訴。
    理    由
一、上揭犯罪事實，迭據被告甲○○於原審及本院審理時坦承不
    諱，核與證人張芳華偵訊時證述情節大致相符，並有原審九
    十四年度聲搜字第二一八號搜索票、嘉義市警察局第二分局
    搜索扣押筆錄、扣押物品目錄表、扣押物品收據、扣押物品
    清單、照片四幀在卷足稽，復有如附表一、二所示之物品扣
    案可資佐證。扣案被告所購買之改造手槍一支（槍枝管制編
    號第0000000000號）、改造子彈二十五顆及其所製造之子彈
    一顆，經送內政部警政署刑事警察局鑑定結果認：「送鑑改
    造手槍一枝（不含彈匣，槍枝管制編號0000000000號），認
    係由仿SIGSAUER廠半自動手槍製造之金屬玩具手槍，更換土
    造金屬槍管改造而成之改造手槍，機械性能良好，可擊發適
    用之子彈，認具殺傷力；送鑑改造子彈二十五顆，認均係直
    徑約為9.0 mm土造金屬彈頭之土造子彈，經採樣八顆試射，
    均可擊發，認均具殺傷力；改造子彈一顆，認係由玩具金屬
    彈殼加裝直徑約7.0 mm金屬彈頭而成之改造子彈，經試射，
    可擊發，認具殺傷力」，有內政部警政署刑事警察局九十四
    年三月二十二日刑鑑字第０九四００四一三三五號槍彈鑑定
    書乙份附卷可稽，均具有殺傷力無疑。自白與事實相符，事
    證明確。被告嗣於本院辯稱：扣案之子彈，經其發射無法擊
    發云云，然既經鑑定有殺傷力，被告所辯自不足採信，被告
    犯行堪以認定，應依法論科。
二、按未經許可持有槍砲、彈藥、刀械等罪，其持有之繼續，為
    行為之繼續，並非狀態之繼續，故一經持有，其犯罪即告成
    立，但其完結，須繼續至持有行為終了時為止，其間法律縱
    有變更，因其行為繼續實施至新法施行以後，即應適用新法
    ，尚無行為後法律變更可言（最高法院八十八年度臺上字第
    二九六八號判決意旨參照）。查槍砲彈藥刀械管制條例第十
    一條，業於九十四年一月二十六日修正公布，於同年一月二
    十八日生效，被告未經許可，持有可發射子彈具有殺傷力之
    改造手槍之行為，於修正前係犯槍砲彈藥刀械管制條例第十
    一條第四項之未經許可，持有可發射子彈具有殺傷力之改造
    手槍罪；於修正後則係犯同條例第八條第四項之未經許可，
    持有可發射子彈具有殺傷力之改造手槍罪。其法定刑由一年
    以上七年以下有期徒刑，併科新臺幣七百萬元以下罰金，修
    正為三年以上十年以下有期徒刑，併科新臺幣七百萬以下罰
    金。故被告所犯未經許可，持有可發射子彈具有殺傷力之改
    造手槍罪之「持有行為」，性質上係屬犯罪行為之繼續，而
    非犯罪狀態之繼續，既持續至新法公布施行後，應直接適用
    修正公布後之槍砲彈藥刀械管制條例第八條第四項規定，加
    以論處，尚無新舊法比較之問題，合先敘明。核被告所為，
    係違反槍砲彈藥刀械管制條例第八條第四項未經許可，持有
    可發射子彈具有殺傷力之改造手槍罪、同條例第十二條第四
    項、第一項之未經許可持有子彈罪及未經許可製造子彈罪。
    被告以一行為同時觸犯上開未經許可持有可發射子彈具有殺
    傷力之改造手槍罪及未經許可持有子彈罪，為想像競合犯，
    應從一重之槍砲彈藥刀械管制條例第八條第四項未經許可，
    持有可發射子彈具有殺傷力之改造手槍罪處斷。所犯未經許
    可持有可發射子彈具有殺傷力之改造手槍罪，與未經許可製
    造子彈罪間，犯意各別，罪名互異，應予分論併罰。原審辯
    護意旨認被告所犯上開二罪具有方法、目的之牽連關係云云
    ，惟被告未經許可製造子彈之行為，縱係供其所持有之改造
    手槍所用，然被告並非以製造子彈為方法，以達未經許可持
    有改造手槍罪之目的，且被告上開未經許可製造子彈之行為
    ，亦非其未經許可持有改造手槍之必然結果，故自難認被告
    上開二行為，有何方法、目的，或原因、結果之牽連關係，
    辯護意旨容有誤會，附此敘明。
三、原審審酌被告之犯罪動機，對社會治安之潛在危險，持有槍
    枝、子彈，及製造子彈之數量、期間，暨最後坦承犯行之態
    度良好，並知悔悟等一切情狀，適用槍砲彈藥刀械管制條例
    第八條第四項、第十二條第一項、第四項，刑法第十一條前
    段、第五十五條、第四十二條第二項、第三十八條第一項第
    一款、第二款，罰金罰鍰提高標準條例第二條，現行法規所
    定貨幣單位折算新臺幣條例第二條，分別量處未經許可，持
    有可發射子彈具有殺傷力之改造手槍罪有期徒刑參年貳月，
    併科罰金新臺幣參萬元，罰金如易服勞役，以新臺幣玖佰元
    即銀元參佰元折算壹日；量處未經許可製造子彈罪有期徒刑
    壹年壹月，併科罰金新臺幣壹萬元，罰金如易服勞役，以新
    臺幣玖佰元即銀元參佰元折算壹日。定應執行刑為有期徒刑
    肆年貳月，併科罰金新臺幣肆萬元，罰金如易服勞役，以新
    臺幣玖佰元即銀元參佰元折算壹日之折算標準，以資懲儆。
    扣案如附表一、附表二所示之物，除附表一編號三及附表二
    編號十三以外，均為被告所有，分別係違禁物及供本件犯罪
    所用之物，業如前述，應依刑法第三十八條第一項第一款、
    第二款之規定併予宣告沒收。另扣案如附表一編號三所示之
    原具有殺傷力子彈九顆（含被告所購買之八顆改造子彈，被
    告所製造之一顆改造子彈），業經鑑驗機關於鑑驗時試射後
    ，僅剩餘彈頭、彈殼，而失其子彈之結構及性能，為廢棄之
    物，已不具殺傷力，非屬違禁物；另附表二編號十三所示之
    砂輪機，固為被告犯罪所用之物，然被告否認為其所有，且
    明確供稱係向友人所借用（見一審卷第六十八頁、本院卷第
    三十二頁），均不為沒收之諭知。本院經核原判決認事用法
    ，均無不合，量刑亦屬妥適。被告上訴意旨，指摘原判決量
    刑過重，為無理由，應予駁回。
四、據上論斷，應依刑事訴訟法第三百六十八條，判決如主文。
本案經檢察官江守權到庭執行職務。
中　　華　　民　　國　　94　　年　　12    月　　21　　日
            刑事第一庭審判長法官　黃　崑　宗
                            法官　田　平　安
                            法官　蔡　長　林
以上正本證明與原本無異。
如不服本判決，應於收受本判決後十日內向本院提出上訴書狀。
其未敘述上訴理由者並得於提起上訴後十日內向本院補提理由書
狀（均須按他造當事人之人數附繕本）「切勿逕送上級法院」。
　　　　　　　　　　　　　書記官　李　培　薇
中　　華　　民　　國　　94　　年　　12　　月　　22　　日
附錄本案論罪科刑法條全文：
槍砲彈藥刀械管制條例第八條第四項：
  未經許可，持有、寄藏或意圖販賣而陳列第一項所列槍枝者，
處三年以上十年以下有期徒刑，併科新臺幣七百萬元以下罰金。
槍砲彈藥刀械管制條例第十二條第一項、第四項第一項：
  未經許可，製造、販賣或運輸子彈者，處一年以上七年以下有
期徒刑，併科新台幣五百萬元以下罰金。
  未經許可，持有、寄藏或意圖販賣而陳列子彈者，處五年以下
有期徒刑，併科新台幣三百萬元以下罰金。
附表一：
┌──┬───────────┬────┬───────┐
│編號│物    品    名     稱 │數    量│備          考│
├──┼───────────┼────┼───────┤
│一  │改造手槍              │1支     │不含彈匣，槍枝│
│    │                      │        │管制編號：1102│
│    │                      │        │031397號。經鑑│
│    │                      │        │定認具殺傷力。│
├──┼───────────┼────┼───────┤
│二  │改造子彈              │17顆    │原扣案為26顆子│
│    │                      │        │彈（含被告自行│
│    │                      │        │製造之改造子彈│
│    │                      │        │1顆），經送鑑 │
│    │                      │        │定試射9顆（含 │
│    │                      │        │被告自行製造之│
│    │                      │        │改造子彈1顆） │
│    │                      │        │用罄。        │
├──┼───────────┼────┼───────┤
│三  │彈殼                  │9顆     │原扣案為26顆子│
│    │                      │        │彈經送鑑定試射│
│    │                      │        │9顆用罄，所餘 │
│    │                      │        │之彈殼。      │
└──┴───────────┴────┴───────┘
附表二：
┌──┬───────────┬────┬───────┐
│編號│物    品    名     稱 │數    量│備          考│
├──┼───────────┼────┼───────┤
│一  │彈匣                  │2個     │              │
├──┼───────────┼────┼───────┤
│二  │底火                  │4片     │              │
├──┼───────────┼────┼───────┤
│三  │工業用底火            │8條     │按起訴書誤載為│
│    │                      │        │工業用子彈。  │
├──┼───────────┼────┼───────┤
│四  │彈殼                  │75個    │              │
├──┼───────────┼────┼───────┤
│五  │鋼珠                  │1包     │3.27公斤      │
├──┼───────────┼────┼───────┤
│六  │彈頭                  │3顆     │              │
├──┼───────────┼────┼───────┤
│七  │固定鉗                │1把     │              │
├──┼───────────┼────┼───────┤
│八  │老虎鉗                │1把     │              │
├──┼───────────┼────┼───────┤
│九  │小挫刀                │1把     │              │
├──┼───────────┼────┼───────┤
│十  │小起子                │1支     │              │
├──┼───────────┼────┼───────┤
│十一│鋼鋸                  │1把     │              │
├──┼───────────┼────┼───────┤
│十二│剪刀                  │1把     │              │
├──┼───────────┼────┼───────┤
│十三│砂輪機                │1臺     │              │
├──┼───────────┼────┼───────┤
│十四│砂紙                  │1張     │              │
└──┴───────────┴────┴───────┘
